hu: Otthon és kert > Háztartási kellékek > Tárolás és rendezés > Fotótárolás: Fotóalbumok; Fényképtároló mappák; Fotótároló dobozok; Fotótároló tokok és borítékok
hr-HR: Dom i vrt > Potrepštine za kućanstvo > Odlaganje i organizacija > Pohrana fotografija: Foto albumi; Mape za pohranu fotografija; Kutije za pohranu fotografija; Futrole i omotnice za pohranu fotografija
es: Casa y jardín > Productos del hogar > Organización y almacenamiento > Almacenamiento de fotos: Álbumes de fotos; Carpetas para fotos; Cajas para fotos; Fundas y sobres para guardar fotografías
de: Heim & Garten > Haushaltsbedarf > Aufbewahrung & Ordnungssysteme > Fotoaufbewahrung: Fotoalben; Fotoaufbewahrungsordner; Fotoboxen; Fotohüllen und -umschläge
pt-BR: Casa e jardim > Suprimentos domésticos > Armazenamento e organização > Armazenamento de fotos: Álbuns de foto; Álbuns para armazenamento de fotos; Caixas de armazenamento de fotos; Capas e envelopes para armazenamento de fotos
it: Casa e giardino > Forniture domestiche > Immagazzinamento e organizzazione > Espositori per fotografie: Album fotografici; Raccoglitori per foto; Scatole per fotografie; Buste e custodie per foto
el: Σπίτι & κήπος > Είδη οικιακής χρήσης > Αποθήκευση & οργάνωση > Αποθήκευση φωτογραφιών: Άλμπουμ φωτογραφιών; Άλμπουμ αποθήκευσης φωτογραφιών; Κουτιά αποθήκευσης φωτογραφιών; Θήκες & φάκελοι αποθήκευσης φωτογραφιών
sv: Hem och trädgård > Hushållsutrustning > Förvaring och organisation > Förvaring av fotografier: Fotoalbum; Fotoalbum; Förvaringslådor för fotografier; Fickor och kuvert för fotoförvaring
pl: Dom i ogród > Artykuły gospodarstwa domowego > Przechowywanie i utrzymanie porządku > Przechowywanie zdjęć: Albumy na zdjęcia; Albumy na zdjęcia; Pudełka na zdjęcia; Etui i koperty do przechowywania zdjęć
nb: Hjem og hage > Husholdningsartikler > Lagring og organisering > Bildeoppbevaring: Fotoalbumer; Fotoalbum; Oppbevaringsbokser for bilder; Oppbevaringshylser og konvolutter for bilder
bg-BG: Дом и градина > Битови консумативи > Съхранение и организация > Съхранение на снимки: Фотоалбуми; Класьори за съхранение на снимки; Кутии за съхранение на снимки; Пликове за съхранение на снимки
zh-TW: 居家和庭園 > 居家生活用品 > 儲藏和收納 > 相片收納用品: 相簿/相本; 相片收納冊; 相片儲藏盒; 相片收納套與信封
fr: Maison et jardin > Produits ménagers > Rangement et organisation > Rangements photo: Albums photo; Classeurs pour rangement de photos; Boîtes de rangement photos; Pochettes et enveloppes de rangement pour photos
nl: Huis en tuin > Huishoudelijke benodigdheden > Opruimen en organiseren > Foto-opslag en -weergave: Fotoalbums; Foto-opbergmappen; Fotodozen; Foto-opberghoezen en -enveloppen
th: บ้านและสวน > อุปกรณ์ใช้ในบ้าน > การจัดเก็บและการจัดระเบียบ > ที่เก็บรูปภาพ: อัลบั้มรูป; แฟ้มเก็บรูปถ่าย; กล่องเก็บรูปถ่าย; ซองสำหรับเก็บรูปถ่าย
ja: ホーム・ガーデン > 日用品 > 収納 > 写真保管・ディスプレイ用品: フォトアルバム; 写真収納バインダー; 写真保管箱; 写真収納スリーブ・封筒
fi: Koti ja puutarha > Kotitaloustarvikkeet > Varasto ja säilytys > Valokuvien säilytys: Valokuva-albumit; Valokuvien säilytysmapit; Valokuvien säilytyslaatikot; Valokuvasäilytystaskut ja -kirjekuoret
sk-SK: Dom a záhrada > Potreby pre domácnosť > Skladovanie a organizácia > Uchovávanie fotografií: Fotoalbumy; Albumy na fotografie; Škatule na uchovávanie fotografií; Puzdrá a obálky na fotografie
en: Home & Garden > Household Supplies > Storage & Organization > Photo Storage: Photo Albums; Photo Storage Binders; Photo Storage Boxes; Photo Storage Sleeves & Envelopes
tr: Ev ve Bahçe > Ev Sarf Malzemeleri > Saklama ve Düzenleme > Fotoğraf Saklama: Fotoğraf Albümleri; Fotoğraf Saklama Albümleri; Fotoğraf Saklama Kutuları; Fotoğraf Saklama Kılıfları ve Zarfları
sl-SI: Dom in vrt > Gospodinjski pripomočki > Shranjevanje in organizacija > Shranjevanje fotografij: Albumi za fotografije; Mape za shranjevanje fotografij; Škatle za shranjevanje fotografij; Ovitki in kuverte za shranjevanje fotografij
pt-PT: Casa e jardim > Artigos para o lar > Armazenamento e organização > Armazenamento de fotografias: Álbuns de fotografias; Pastas para guardar fotografias; Caixas para guardar fotografias; Envelopes e capas para guardar fotografias
ru: Дом и сад > Хозяйственные товары > Хранение вещей > Хранение фотографий: Фотоальбомы; Папки для фотографий; Коробки для фотографий; Чехлы и конверты для хранения фотографий
ro-RO: Casă și grădină > Produse de uz casnic > Depozitare și organizare > Depozitarea fotografiilor: Albume foto; Clasoare pentru păstrarea fotografiilor; Cutii de depozitare pentru fotografii; Huse și plicuri pentru depozitarea fotografiilor
da: Hjem og have > Husholdningsartikler > Opbevaring og organisering > Fotoopbevaring: Fotoalbum; Mapper til opbevaring af billeder; Fotokasser; Fotoopbevaringslommer og -kuverter
ko: 가정/원예 용품 > 생활용품 > 수납/정리용품 > 사진 보관: 사진 앨범; 사진 보관 바인더; 사진 보관함; 사진 보관 슬리브 및 봉투
zh-CN: 家居与园艺 > 家居用品 > 储物/收纳 > 相片储存: 相册; 照片收纳活页夹; 照片收纳盒; 照片保护套/信封
lt-LT: Namai ir sodas > Namų apyvokos reikmenys > Sandėliavimas ir tvarkymas > Nuotraukų laikymas: Nuotraukų albumai; Nuotraukų saugojimo segtuvai; Nuotraukų saugojimo dėžutės; Nuotraukų laikymo įmautės ir vokai
cs: Dům a zahrada > Potřeby pro domácnosti > Uskladnění a uspořádání > Ukládání fotografií: Fotoalba; Pořadače na fotografie; Přihrádky na fotografie; Obálky a pouzdra na fotografie
vi: Nhà và vườn > Sản phẩm gia dụng > Đồ chứa và dụng cụ sắp xếp đồ > Lưu trữ hình ảnh: Album ảnh; Bìa Lưu Trữ Ảnh; Hộp lưu trữ ảnh; Túi và phong bì đựng ảnh